【裁判字號】    91,交聲,505
【裁判日期】    920220
【裁判案由】    聲明異議
【裁判全文】
臺灣臺南地方法院交通事件裁定                    九十一年度交聲字第五五號
    移
    受處分人
    即異議人  甲○○
右列受處分人因違反道路交通管理處罰條例案件，對於交通部公路總局嘉義區監理所
台南監理站民國九十一年十二月六日所為之裁決處分（處分案號：南監五字第裁七四
—ＺＤ0000000號）聲明異議，本院裁定如左：
    主  文
異議駁回。
    理  由
一、聲明異議意旨略以：如附件聲明異議狀所載。
二、按汽車行駛於高速公路，而不遵管制之規定者，處汽車駕駛人新臺幣三千元以上
    六千元以下罰鍰；並予記違規點數一點；汽車駕駛人之行為有其他違規行為經以
    科學儀器取得證據資料之情形，當場不能製單舉發者，得對汽車所有人逕行舉發
    處罰；前開逕行舉發，應記明車輛牌照號碼、車型等可資辨明之資料，查明汽車
    所有人姓名或名稱、住址後，製單舉發處罰之，道路交通管理處罰條例第三十三
    條第一項、第六十三條第一項第一款、第七條之二第一項第六款、第二項分別定
    有明文。次按汽車行駛高速公路，前後兩車間之行車安全距離，在正常天候狀況
    下，依高速公路交通管制規則第六條第一項之表列規定，小型車之最小距離（公
    尺）為其車速（公里／小時）之二分之一；有應為送達之處所不明之情形而無人
    為公示送達之申請者，行政機關為避免行政程序遲延，認為有必要時，得依職權
    命為公示送達；而公示送達自於行政機關公告欄黏貼公告之日起，經二十日發生
    效力，高速公路交通管制規則第六條第一項、行政程序法第七十八條第三項、第
    八十一條亦分別規定甚明。
三、經查：
    （一）本件受處分人即異議人甲○○所有之車號ＨＪ─２９４６號自小客車，係
          於民國九十年十二月十九日十時三十七分許，在行經國道一號北向二四八
          公里處時，為警以雷射測速器測獲該輛自小客車之行車時速達一百零五公
          里，與其前車未保持法定五十二．五公尺以上行車安全距離，實距不足，
          經警全程錄影並照相採證後，並經內政部警政署國道公路警察局第四警察
          隊警員逕行製單舉發等情，有內政部警政署國道公路警察局公警局交字第
          ＺＤ0000000號舉發違反道路交通管理事件通知單一紙在卷可稽，
          並有違規車輛採證照片一幀在卷可資佐證，且為異議人所不爭執，則異議
          人之自小客車，有於右開時、地行駛於高速公路，未遵與前車保持行車安
          全距離管制規定而違規實距不足之事實，即堪認定。
    （二）其次，前開舉發通知單，業經內政部警政署國道公路警察局第四警察隊，
          依據受處分人即異議人甲○○所登記之車籍資料，掛號郵寄予異議人，而
          經郵政人員前往投送，發現異議人實際上已遷移新址不明，僅係戶籍尚未
          遷移，以致無法依址送達後，該警察隊經電腦查詢異議人之登記地址，得
          知異議人並未辦理變更，乃依上開行政程序法有關公示送達之規定，辦理
          公示送達之公告等情，則有招領逾期退回之舉發通知單掛號郵件、內政部
          警政署國道公路警察局第四警察隊九十一年二月八日公警國四交字第０九
          一００一四五０號公告函及告發單退件移送清冊各一份存卷可佐。另異議
          人之住所係位於台南市○區○○街一０八巷廿八號，亦據異議人陳明在卷
          ，此與前述內政部警政署國道公路警察局第四警察隊郵寄送達之地址，經
          核並無不同，而本件經中華郵政股份有限公司台南郵局郵務稽查實地查證
          結果，據現屋主李宏明君告稱異議人確實已他遷，惟戶籍仍設於台南市○
          區○○街一０八巷廿八號該址未辦理戶籍遷移乙節，亦有中華郵政股份有
          限公司台南郵局九十二年一月六日南郵字第０９２０２０００１６號函在
          卷可稽，顯見異議人上開戶籍址僅係其寄籍地，其本人並未實際居住該址
          甚明，是異議人確有應為送達之處所不明之情形。從而，內政部警政署國
          道公路警察局第四警察隊為避免行政程序遲延本得依前述行政程序法之規
          定，依職權為公示送達。又前揭舉發違反道路交通管理事件通知單之公示
          送達生效日期為九十一年二月二十八日，復據右述告發單退件移送清冊記
          載明確，故內政部警政署國道公路警察局第四警察隊，就上述交通違規舉
          發通知單之送達，應係合法且適當。
    （三）綜上所述，本件受處分人即異議人之車號ＨＪ─２９４６號自小客車，於
          上開時、地在高速公路上行駛，有與前車未保持行車安全距離實距不足之
          事實，既堪認定，則移送機關即交通部公路總局嘉義區監理所台南監理站
          ，據此並援引上開道路交通管理處罰條例第三十三條第一項、第六十三條
          第一項第一款之規定，而裁處異議人罰鍰新臺幣六千元並予記違規點數一
          點，於法即無違誤，至本件異議人僅以其未實際收受該舉發通知單，而指
          摘本件裁處有所不當，經核並無理由，故應予以駁回。
四、據上論斷，應依道路交通案件處理辦法第十九條，裁定如主文。
中      華      民      國      九十二      年     二     月    二十    日
                                  臺灣臺南地方法院交通法庭
                                      法  官  張  瑛  宗
右正本證明與原本無異
如不服本裁定應於送達後五日內向本院提出抗告狀
                                      書記官  陳  志  德
中      華      民      國      九十二      年     二     月   二十五   日


司法院資訊處製作；財團法人民間司法改革基金會備份。
